【裁判字號】    98,易,1840
【裁判日期】    980818
【裁判案由】    竊盜
【裁判全文】
臺灣板橋地方法院刑事判決              98年度易字第1840號
公  訴  人  臺灣板橋地方法院檢察署檢察官
被      告  甲○○
                    國民
                    （另案羈押於臺灣臺北看守所）
上列被告因竊盜案件，經檢察官提起公訴（98年度偵字第13463
號），被告於準備程序中就被訴事實為有罪之陳述，經告知簡式
審判程序之旨，並詢問當事人意見，本院裁定改依簡式審判程序
審理，並判決如下：
    主      文
甲○○竊盜，累犯，處有期徒刑陸月，如易科罰金，以新臺幣壹
仟元折算壹日，扣案之鑰匙壹支沒收之。
    事      實
一、甲○○前於民國93年間，因違反毒品危害防制條例案件，經
    臺灣高等法院以93年度上訴字第2883號分別判處有期徒刑1
    年2 月、9 月確定；復因違反洗錢防制法案件，經本院以94
    年度簡字第2279號判處有期徒刑4 月確定；又因偽造文書案
    件，經本院以93年度訴字第1855號判處有期徒刑5 月確定，
    上開3 案嗣經裁定定其應執行刑為有期徒刑2 年3 月確定。
    另因違反槍砲彈藥刀械管制條例及搶奪案件，經本院以94年
    度訴字第1291號分別判處有期徒刑1 年6 月、10月確定；復
    因違反毒品危害防制條例案件，經本院以94年度訴字第1655
    號判處有期徒刑10月確定。上開2 案嗣經裁定減刑並定其應
    執行刑為有期徒刑1 年5 月確定，且與前開經裁定定其應執
    行刑為有期徒刑2 年3 月確定部分接續執行，甫於民國98年
    1 月10日縮刑期滿，翌日因徒刑執行完畢出監。詎仍不知悔
    改，竟意圖為自己不法之所有，於98年5 月7 日凌晨3 、4
    時許，在桃園縣中壢市○○路與中華路口，見乙○○所有之
    車牌號碼CM-8186 號自用小客車停放該處無人看管，認有機
    可趁，乃以其所有之鑰匙1 支，開啟該自用小客車之車門及
    電門以發動引擎，而竊取該自用小客車得手。嗣甲○○於同
    日下午4 時50分前某時，駕駛上開自用小客車搭載不知情之
    林啟彰，途經臺北縣新莊市○○路與中原路口時，適為警攔
    查，因畏罪而加速逃逸，經警於同日下午4 時50分許，在臺
    北縣泰山鄉○○路攔停，始知上情，並扣得甲○○所有，用
    以竊取上開自用小客車之鑰匙1 支。
二、案經臺北縣政府警察局新莊分局報請臺灣板橋地方法院檢察
    署檢察官偵查起訴。
    理      由
一、本案被告甲○○所犯係死刑、無期徒刑、最輕本刑為3 年以
    上有期徒刑以外之罪，其於準備程序中就被訴事實為有罪之
    陳述，經告知簡式審判程序之旨，並聽取其與公訴人之意見
    後，本院認無不得或不宜改依簡式審判程序進行之情事，依
    刑事訴訟法第273 條之1 第1 項、第284 條之1 規定，裁定
    本案行簡式審判程序，合先敘明。
二、上揭犯罪事實，業據被告於警詢、偵訊及本院審理時坦承不
    諱，核與證人即被害人乙○○於警詢時指訴、證人林啟彰於
    警詢、偵訊時證述之情節相符，並有贓物認領保管單、車籍
    查詢- 基本資料詳細畫面、汽車買賣契書各1 份、現場相片
    6 張在卷可憑，另有扣案之鑰匙1 支可資佐證。足徵被告任
    意性之自白與事實相符，應堪採信。本案事證已臻明確，被
    告犯行堪以認定，應依法論科。
三、核被告所為，係犯刑法第320 條第1 項之竊盜罪。又被告前
    於93年間，因違反毒品危害防制條例案件，經臺灣高等法院
    以93年度上訴字第2883號分別判處有期徒刑1 年2 月、9 月
    確定；復因違反洗錢防制法案件，經本院以94年度簡字第22
    79號判處有期徒刑4 月確定；又因偽造文書案件，經本院以
    93年度訴字第1855號判處有期徒刑5 月確定，上開3 案嗣經
    裁定定其應執行刑為有期徒刑2 年3 月確定。另因違反槍砲
    彈藥刀械管制條例及搶奪案件，經本院以94年度訴字第1291
    號分別判處有期徒刑1 年6 月、10月確定；復因違反毒品危
    害防制條例案件，經本院以94年度訴字第1655號判處有期徒
    刑10月確定。上開2 案嗣經裁定減刑並定其應執行刑為有期
    徒刑1 年5 月確定，且與前開經裁定定其應執行刑為有期徒
    刑2 年3 月確定部分接續執行，甫於民國98年1 月10日縮刑
    期滿，翌日因徒刑執行完畢出監等情，有臺灣高等法院被告
    前案紀錄表1 份在卷可稽。其於受有期徒刑之執行完畢，5
    年以內故意再犯本案有期徒刑以上之罪，為累犯，應依刑法
    第47條第1 項之規定加重其刑。爰審酌被告有多次竊盜前科
    ，有臺灣高等法院被告前案紀錄表在卷可查，素行非佳，猶
    不思以正當途徑獲取財物，而竊取他人物品，對被害人財產
    安全、社會治安影響非輕，本應嚴懲。惟念其犯後坦承犯行
    ，態度尚可，且所竊財物業已返還被害人，被害人損失尚非
    至鉅，並斟酌其竊得財物之價值、犯罪之動機、目的、手段
    、品行、智識程度等一切情狀，量處如主文所示之刑，並諭
    知易科罰金之折算標準，以資懲儆。至扣案之鑰匙1 支，係
    被告所有供其本案犯罪使用，業據被告供承在卷，爰依刑法
    第38條第1 項第2 款之規定，併予宣告沒收之。
據上論斷，應依刑事訴訟法第273 條之1 第1 項、第299 條第1
項前段，刑法第320 條第1 項、第47條第1 項、第41條第1 項前
段、第38條第1 項第2 款，刑法施行法第1 條之1 第1 項、第2
項前段，判決如主文。
本案經檢察官靳開聖到庭執行職務。
中    華    民    國    98    年    8     月    18    日
                  刑事第四庭    法  官  謝梨敏
以上正本證明與原本無異。
如不服本判決，應於判決送達後10日內，向本院提出上訴狀。
                                書記官  翁子婷
中    華    民    國    98    年    8     月    18    日
附錄本案論罪科刑法條全文：
刑法第320 條第1 項
意圖為自己或第三人不法之所有，而竊取他人之動產者，為竊盜
罪，處5 年以下有期徒刑、拘役或500元以下罰金。


司法院資訊處製作；財團法人民間司法改革基金會備份。
